臺灣臺南地方法院民事判決
111年度訴字第92號
原      告  顏美麗  

被      告  吳宗能  
上列當事人間請求侵權行為損害賠償事件，經本院於民國111年3
月30日言詞辯論終結，判決如下：
    主      文
一、被告應給付原告新臺幣壹拾貳萬元，及自民國一百一十一年
    一月二十七日起至清償日止，按週年利率百分之五計算之利
    息。
二、原告其餘之訴駁回。
三、訴訟費用由被告負擔十分之一，餘由原告負擔。
四、本判決第一項得假執行；但被告如以新臺幣壹拾貳萬元為原
    告預供擔保，得免為假執行。
五、原告其餘假執行之聲請駁回。
    事實及理由
一、原告起訴主張：
(一)兩造為鄰居關係，被告前基於公然侮辱之犯意，曾陸續於下
    列時間，在原告居住之臺南市○○區○○○街000巷0號前之不特
    定多數人或特定多數人得以共見共聞之道路旁公共場所，對
    原告為公然侮辱行為，足以貶損原告人格及社會評價：
　1.於民國110年2月9日14時57分許，被吿以附表編號一所示穢
    語辱罵原告；又於110年3月21日17時45分許，以附表編號二
    所示穢語辱罵原告。被告前開行為並經本院刑事庭以110年
    度簡字第1753號認定被告犯公然侮辱罪，共2罪，各處罰金
    新臺幣（下同）6,000元。
　2.被告於110年8月20日11時45分許，以附表編號三所示穢語辱
    罵原告；於110年4月6日17時34分許起至同年5月1日11時51
    分止，接續以如附表編號四1至8所示之穢語辱罵原告共8次
    。被告前開行為並經本院刑事庭以110年度簡字第2355號簡
    易判決認定被告犯公然侮辱罪，共2罪，各處罰金8,000元。
　3.被告於110年9月28日10時許起，以附表編號五所示穢語辱罵
    原告。被告前開行為並經本院刑事庭以110年度簡字第2993
    號簡易判決、111年度簡上字第20號刑事判決認定被告犯公
    然侮辱罪，處拘役20日。
(二)被告上開多次公然侮辱原告之行為，侵害原告之人格權，並
    導致原告夫妻失和，造成原告精神上莫大壓力，原告並因此
    罹患高血壓及慢性失眠，致須長期服用藥物，爰依民法第18
    4條第1項前段、第195條之規定，就被告前開所犯前開5次公
    然侮辱罪，各請求被告賠償20萬元，共計100萬元之精神慰
    撫金等語。並聲明：被告應給付原告100萬元，及自起訴狀
    繕本送達翌日起至清償日止，按週年利率5％計算之利息；原
    告願供擔保，請准宣告假執行。
二、被告則以：我不認識原告，也沒有跟原告說過話。原告之前
    曾經打我，導致我手受傷兩個月不能做事，原告的先生、兒
    子也有打我，並曾經叫警察來抓我，害我晚上都睡不著。如
    果原告及原告兒子當初沒有打我，就不會有本件糾紛發生等
    語。併為答辯聲明：原告之訴駁回。如受不利判決，願供擔
    保請准宣告免為假執行。
三、得心證之理由：
(一)按因故意或過失，不法侵害他人之權利者，負損害賠償責任
    。民法第184條第1項前段定有明文。復按不法侵害他人之身
    體、健康、名譽、自由、信用、隱私、貞操，或不法侵害其
    他人格法益而情節重大者，被害人雖非財產上之損害，亦得
    請求賠償相當之金額。民法第195條第1項前段亦定有明文。
    又不法侵害他人之人格權，被害人受有非財產上損害，請求
    加害人賠償相當金額之慰撫金時，法院對於慰撫金之量定，
    應斟酌實際加害情形、所造成之影響、被害人痛苦之程度、
    兩造之身分地位經濟情形及其他各種狀況，以核定相當之數
    額；再非財產上損害之慰撫金數額，究竟若干為適當，應斟
    酌兩造身分、地位及經濟狀況，俾為審判之依據。
(二)經查：
　1.原告主張被吿於附表所示時間以附表所示穢語辱罵原告而為
    公然侮辱之侵權行為事實，分別有下列證據附於各該刑事案
    卷可稽，應堪認定：①附表編號一部分：錄音譯文、監視器
    影像截圖、臺灣臺南地方檢察署（下稱臺南地檢）檢察官勘
    驗筆錄（見本院110年度簡字第1753號刑案警一卷第19-25頁
    、偵一卷第12頁）；②附表編號二部分：臺南地檢檢察官勘
    驗筆錄（見本院110年度簡字第1753號刑案偵二卷第9頁）；
    ③附表編號三部分：錄音譯文（見本院110年度簡字第2355號
    刑案警一卷第11頁）；④附表編號四部分：錄音譯文、監視
    器影像截圖（見本院110年度簡字第2355號刑案警二卷第27-
    29頁）；⑤附表編號五部分：錄音譯文、法院勘驗筆錄（見
    本院111年度簡上字第20號刑案警卷第19-21頁、簡上卷第41
    -44頁）。況被告因對原告為前開公然侮辱行為，經本院刑
    事庭分別以110年度簡字第1753號、110年度簡字第2355號、
    110年度簡字第2993號及111年度簡上字第20號刑事判決認被
    告均各犯公然侮辱罪，各處如附表「刑案罪刑」欄所示之罪
    刑確定等情，亦經本院調取各該刑案卷宗查明屬實，益徵被
    告前開空言否認之抗辯，為卸責之詞，顯不足採。
　2.被告分別以附表所示穢語辱罵原告，已不法侵害原告之名譽
    ，貶抑原告於社會上之評價，使原告在精神上感受相當之痛
    苦，是原告請求被告賠償其非財產上之損害，即屬有據。本
    院衡諸原告教育程度為高中肄業，幫忙家中生意，每月收入
    2、3萬元，有卡債，現名下無申報財產資料；另被告未讀書
    ，現無業、無收入，現名下有汽機車4台等情，業據兩造自
    承在卷，並有稅務電子閘門財產所得調件明細表附卷可稽，
    故本院參酌兩造之身分、地位、經濟狀況、加害情形、被告
    侵權行為時間長短、次數、原告痛苦程度等一切情狀，認原
    告請求之精神慰撫金，就附表編號一至二部分應各以1萬元
    、附表編號三部分以2萬元，附表編號四部分應以5萬元，附
    表編號五部分應以3萬元，共計12萬元為適當，逾該金額之
    請求，即非有據，不應准許。
(三)按遲延之債務，以支付金錢為標的者，債權人得請求依法定
    利率計算之遲延利息；應付利息之債務，其利率未經約定，
    亦無法律可據者，週年利率為5％；給付無確定期限者，債務
    人於債權人得請求時，經其催告而未為給付，自受催告時起
    ，負遲延責任。其經債權人起訴而送達訴狀，或依督促程式
    送達支付命令，或為其他相類之行為者，與催告有同一之效
    力，民法第233條第1項、第203條、第229條第2項分別定有
    明文。查本件損害賠償之債務，其給付並無確定期限，是原
    告請求法定遲延利息部分，其得請求自起訴狀繕本送達翌日
    即111年1月27日起至清償日止，按週年利率5％計算之利息。
四、綜上所述，原告請求被告給付12萬元，及自111年1月27日起
    至清償日止，按週年利率5％計算之利息，為有理由，應予准
    許，逾此部分，為無理由，應予駁回。
五、本件原告勝訴部分，原告雖陳明願供擔保請求准為假執行之
    宣告，惟其勝訴部分所命被告給付之金額未逾500,000元，
    依民事訴訟法第389條第1項第5款規定，應依職權宣告假執
    行。至原告敗訴部分，其假執行之聲請，因訴之駁回而失所
    依附，應併予駁回。被吿陳明願供擔保請准免為假執行，經
    核與法律規定相符，爰依民事訴訟法第392條第2項規定，酌
    定相當之擔保金額宣告之。
六、本件事證已臻明確，兩造其餘攻擊、防禦方法及所提之證據
    ，經本院審酌後，認與判決之結果不生影響，爰不一一論列
    ，併此敘明。
七、訴訟費用之依據：民事訴訟法第79條。
中　　華　　民　　國　　111 　年　　4 　　月　　15　　日
                  民事第四庭    法  官  許育菱
以上正本係照原本作成。
如對本判決上訴，須於判決送達後20日內向本院提出上訴狀。如
委任律師提起上訴者，應一併繳納上訴審裁判費。　　　　　　
中　　華　　民　　國　　111 　年　　4 　　月　　18　　日
                                書記官  顏珊姍
附表：
編號 被吿侵權行為時間 被吿辱罵話語內容 （臺語） 刑案罪刑 一 110年2月9日14時57分 「幹你娘」、「老雞掰」、「賺食查某」、「給人幹」、「腳開開」 本院110年度簡字第1753號判決判處「被吿犯公然侮辱罪，共2罪，各處罰金6,000元，如易服勞役均以1,000元折算1日。應執行罰金10,000元，如易服勞役以1,000元折算1日。」 二 110年3月21日17時45分許  「賺食查某」、「給人幹」、「腳開開」  三 110年8月20日11時45分許 「幹你娘」、「探甲查某」、「你吼幹啦」 本院110年度簡字第2355號 判決判處「被吿犯公然侮辱罪，共2罪，各處罰金8,000元，如易服勞役均以1,000元折算1日。應執行罰金14,000元，如易服勞役以1,000元折算1日。」 四 110年4月6日17時34分許起至同年5月1日11時51分止   1 110年4月6日17時34分許起 「幹」、「去宏（按：給）幹啦」  2 110年4月16日13時19分許起 「去給人幹」、「幹」、「幹」、「幹」、「幹」  3 110年4月17日11時37分許起 「幹」、「給人幹」、「你娘基掰」  4 110年4月20日21時23分許起 「幹」、「宏幹」、「宏幹」  5 110年4月26日19時20分許 「幹」、「幹你娘」  6 110年4月27日18時1分許起 「宏幹」、「你娘基掰」、「宏幹」、「幹」  7 110年4月28日11時17分許起 「宏幹」、「你娘基掰」、「宏幹」、「幹」  8 110年5月1日11時51分許 「宏幹」  五 110年9月28日10時許 「挖臭你娘機掰」、「你娘機掰」、「你娘臭機掰」、「探甲查某」、「吼挖幹」、「宏幹，腳開開啦」、「去宏幹啦」、「伊吼恁爸幹到了啦」 本院110年度簡字第2993號 判決判處「被吿犯公然侮辱罪，處拘役20日，如易科罰金以1,000元折算1日。」；臺灣高等法院臺南分院111年度簡上字第20號判決：「原判決撤銷。被吿犯公然侮辱罪，處拘役20日，如易科罰金以1,000元折算1日。」